【裁判字號】    89,上訴,1688
【裁判日期】    900307
【裁判案由】    搶奪
【裁判全文】
臺灣高等法院臺中分院刑事判決                  八十九年度上訴字第一六八八號
    上  訴  人  臺灣南投地方法院檢察署檢察官
    上  訴  人  丙○○
    即  被  告
    選任辯護人  羅豐胤
                黃幼蘭
右上訴人因搶奪案件，不服台灣南投地方法院八十九年度訴字第一四五號中華民國八
十九年七月二十五日第一審判決（起訴案號：台灣南投地方法院檢察署八十九年度偵
字第一○一六號），提起上訴，本院判決如左：
      主  文
上訴駁回。
丙○○緩刑貳年。
      事  實
一、丙○○因向乙○○借貸，而簽發如附表所示之支票五紙予告訴人乙○○，其中編
    號１、２、３所示之支票已屆期不獲支付自銀行領回。八十九年一月十日上午十
    時許（原審誤載為十一時），乙○○至南投縣名間鄉○○路十六號被告經營之修
    車廠，與被告商討清償事宜，詎被告向乙○○佯稱：為免支票陸續到期之麻煩，
    其已領出印鑑證明書，就支票之債權可為乙○○設定抵押權云云，同時當場出示
    其印鑑證明書給乙○○觀看後收回，並請乙○○攜帶已退票之支票及將仍置於銀
    行內尚未到期之支票領出，約定於當日下午二時至南投縣南投市○○里○○街十
    二號陳永洽代書處辦理抵押權之設定，致乙○○信以為真，乃於同日上午十時四
    十七分許，至台中商業銀行名間分行，領回票號分別為：0000000及00
    00000號如附表編號４、５所示之支票二紙。同日下午二時許，乙○○依約
    攜帶如附表所示之五紙支票至陳永洽代書處，囑託代書先將相關資料填妥，遲未
    見丙○○到來，乃至南投市○○○路與中山街橋上等候。至當日下午二時三十分
    許，丙○○駕駛車號不詳之自用小客車，至南投縣南投市○○○路中山街橋上，
    見乙○○在該處等候，乃搖下其車右前門之車窗，佯問乙○○總共幾張支票，待
    乙○○靠在上開車窗上，取出已領回之五張支票，拿在手上計算時，丙○○竟意
    圖為自己不法之所有，趁乙○○不及防備之際，徒手搶奪乙○○手上之支票五紙
    ，得手後駕車逃離現場，待乙○○發覺情形有異，自行駕車追趕至上址修車廠內
    時，丙○○竟向其揚稱：系爭支票五張業已遭其撕毀等語。
二、案經被害人乙○○訴由南投縣警察局南投分局報請台灣南投地方法院檢察署偵查
    起訴。
      理  由
一、本案經本院審理結果，認原審認事用法及量刑，均無不當，應予維持，並引用原
    審判決書所記載之證據。另補充告訴人係於八十九年一月十日十時四十七分領回
    附表編號４、５二紙支票之事實，有代收票據領回通知書影本二紙可證。
二、上訴人即被告丙○○辯稱：是當日上午十點左右，約在代書事務所見面，結果在
    代書事務所外的一座橋上見面。告訴人說要設定二百萬元之抵押權，超過部分要
    補我，我不答應。告訴人並未帶支票來，所以大家就各自回家了。下午告訴人拿
    支票到修車廠交付給我，說要全額設定抵押權。因我以前有還部分，但告訴人一
    直要求設定全額，所以我將支票撕毀，並不是搶奪等語。惟查，被告上開所為辯
    解如何不足採，已據原審法院於判決中，敘明其認定之理由及憑以認定之證據。
    被告仍執前詞，否認犯罪，指摘原審判決不當，其上訴為無理由。檢察官上訴意
    旨，以原審量刑過輕，指摘原審判決，亦無理由。被告及檢察官之上訴，均應予
    駁回。
三、查被告已與告訴人和解，獲得諒解，此有和解書可據。又被告未曾受有期徒刑以
    上刑之宣告，有卷內前科表可查，經此偵審教訓，應知警惕而無再犯之虞，本院
    認所宣告之刑，以暫不執行為適當，併諭知緩刑二年。
據上論結，應依刑事訴訟法第三百六十八條，刑法第七十四條第一款，判決如主文。
本案經檢察官甲○○到庭執行職務。
中      華      民      國    九十      年      三      月      七      日
                                臺灣高等法院臺中分院刑事第九庭
                                      審判長法  官  陳  筱  珮
                                            法  官  康  應  龍
                                            法  官  趙  春  碧
右正本證明與原本無異。
如不服本判決應於收受送達後十日內向本院提出上訴書狀，其未敘述上訴之理由者並
得於提起上訴後十日內向本院補提理由書（均須按他造當事人之人數附繕本）。
                                            書記官  陳  文  琴
中      華      民      國    九十      年      三      月      八      日
附表：
編號  金額（新台幣）    發票日    付款銀行               票號     領回日期
１    二十萬元          88.12.30  彰化商業銀行竹山分行   0000000  00.12.30
２    二十萬元          88.12.16  同右                   0000000  00.12.10
３    五十萬元          89.01.03  同右                   0000000  00.12.27
４    四十萬元          89.01.26  同右                   0000000  00.01.10
５    二十七萬八千元    89.01.30  同右                   0000000  00.01.10
附錄法條：
刑法第三百二十五條第一項：
意圖為自己或第三人不法之所有，而搶奪他人之動產者，處六月以上五年以下有期徒
刑。
                                                                        Ｃ


司法院資訊處製作；財團法人民間司法改革基金會備份。
